臺灣高等法院臺中分院刑事判決　　　　　　　九十一年度上訴字第八七四號
　　上　訴　人
　　即　被　告　甲○○
　　選任辯護人　張居德
右上訴人因違反槍砲彈藥刀械管制條例案件，不服臺灣臺中地方法院九十年度訴字第
二五二四號，中華民國九十一年四月九日第一審判決（起訴案號：臺灣臺中地方法院
檢察署民國九十年度偵字第一四○五九號），提起上訴，本院判決如左：
    主　  文
上訴駁回。
    事  　實
一、甲○○素行極為不佳，前曾犯賭博、二次違反槍砲彈藥刀械管制條例、違反麻醉
    藥品管理條例、偽造文書等罪及檢肅流氓條例案件，其中於民國 (下同）八十五
    年間所觸犯違反槍砲彈藥刀械管制條例及違反麻醉藥品管理條例罪，經本院判處
    應執行有期徒刑二年十月確定，並於八十八年十二月六日執行完畢，詎仍不知悔
    改。甲○○復於八十九年七月間某日看到跳蚤雜誌槍枝廣告，即依其上之電話與
    某不詳姓名之人聯絡後，相約在臺中市第一廣場見面，乃以新臺幣（下同）八千
  元之代價，購買仿ＢＥＲＥＴＴＡ廠半自動金屬玩具手槍一支，旋在所住臺中市
    西屯區○○里○○○街四七巷十六號，以附帶之金屬槍管加強改造成具有殺傷力
    屬於槍砲彈藥刀械管制條例第四條第一項第一款所管制之其他可發射金屬或子彈
    具有殺傷力之槍砲。至八十九年十月二十三日零時許，在所住處，因鄰居許振國
    與糠明忠等人講話聲音過大，心生不滿而起爭執，許振國持拐扙鎖敲毀甲○○所
    住房屋大門，並用酒瓶砸毀陽台電燈，甲○○憤怒中竟持非管制之阿拉伯刀一支
    及上述改造手槍，向許振國作砍殺及射擊動作，雙方拉扯中，經民眾報警當場查
    獲，並扣得上述改造手槍一把（甲○○另涉嫌傷害、許振國涉嫌毀損部分，均經
    撤回告訴，另經不起訴處分在案）。
二、案經台中市警察局第四分局報請臺灣臺中地方法院檢察署檢察官偵查起訴。
    理　  由
一、訊據被告甲○○對於右開時、地更換金屬槍管之事實固自白不諱，然矢口否認有
    何改造槍枝之犯行，辯稱：我買回來時槍枝是整枝的，但有附帶金屬槍管，我認
    為原來的塑膠槍管有殺傷力，我才把沒有殺傷力的金屬槍管換上去，　店家告訴
    我如附加二千元，可附加金屬槍管壹支，裝上去比較好看，但實際上該金屬槍管
    已壞掉了，我一共花了八千元。且本件扣案槍支之金屬槍管呈不規則圓形，所以
    擊發時易膛炸，槍管內彈倉寬度過大，撞針無法擊發底火，故扣案玩具手槍不具
    殺傷力，縱認具殺傷力，惟本案並無查扣任何改造工具及其他證據足資證明被告
    有「改造」槍枝之行為，被告僅於偵查中供稱換裝槍管，未稱係改造槍管，本件
    單純係被告將買得之玩具手槍機件拆換組合之行為，與槍砲彈藥刀械管制條例中
    所謂之製造或改造完全不合，被告並不構成本件罪責云云。惟查，右揭事實業據
    被告甲○○於偵查中九十年八月十七日偵訊時供承：「模型手槍買來時，賣主有
    附一支金屬槍管，我認為沒有殺傷力，才改造金屬槍管。」等語明確在卷（九十
    年度偵字第一四○五九號卷第十三頁），復於審理中供稱：「買的時候槍管是紅
    色塑膠的，同一間店、同一時間店家附了金屬槍管給我，買來沒幾天我在家裡就
    把塑膠的換成金屬的」、「扣案手槍是我的，我只有更換金屬槍管」等語（見原
    審九十年十一月六日筆錄、本院卷第四十頁）等語。並經證人許振國與糠明忠證
    述屬實，復有具殺傷力仿半自動手槍改造玩具手槍一把扣案可稽，而扣案槍枝經
    送請鑑定，依內政部警政署刑事警察局八十九年十月三十一日刑鑑字第一六八二
    四八號鑑驗通知書所載稱：屬改造之手槍，且具有殺傷力。有該鑑驗通知書一份
    在卷可按。另經原審法院再二次囑託內政部警政署刑事警察局鑑定，經覆稱：「
    經檢視槍機及撞針均為塑膠材質，雖槍管呈「不規則圓形」，惟仍可擊發適用之
    子彈，發射彈丸，並經試射結果具有殺傷力。」、「該槍之槍管係由原玩具槍之
    槍管車通阻鐵改造而成，且其槍管上具「專利申請00000000」字樣」，
    亦分別有該局九十年十二月六日（九十）刑鑑字第二二一七八二號、九十一年二
    月二十六日刑鑑字第○九一○○三三三五六號函各一份在卷可憑。是被告辯稱扣
    案槍支之金屬槍管呈不規則圓形，所以擊發時易膛炸，槍管內彈倉寬度過大，撞
    針無法擊發底火，故扣案玩具手槍不具殺傷力云云，即屬無據。又該槍之槍管經
    鑑定既有車通阻鐵之情形，顯示被告應有以工具車穿阻鐵以改造槍枝之行為，再
    參以被告以往即有購買金屬槍管手槍之經驗（本院卷第三十九頁），而其自承係
    多加二千元之代價向賣主多購買一支金屬槍管，則其係為換裝金屬槍管以便擊發
    子彈，已甚為明顯，所謂為求美觀而更換金屬槍管云云，要為飾詞，故被告上開
    所辯，顯不足採。又被告選任辯護人為被告聲請本院再就扣案手槍送請「憲兵司
    令部鑑識中心」、「聯勤總部兵工署」等單位鑑定有無殺傷力，基上所述本院認
    無必要。綜據上述，被告甲○○嗣於審理中翻異前供空言否認，要無足採，本件
    事證明確，被告犯行堪以認定。
二、按上訴人係將購得之仿半自動手槍製造之玩具槍，以換裝車通阻鐵之金屬槍管方
    式，改造成可發射子彈具有殺傷力之手槍，此種改造，當然屬槍砲彈藥刀械管制
    條例第十一條第一項條文中「製造」之範圍。是核被告甲○○所為，係犯槍砲彈
    藥刀械管制條例第十一條第一項之罪。其中非法持有改造手槍之低度行為為非法
    改造手槍之高度行為所吸收，不另論罪。被告甲○○前於八十五年間所觸犯違反
    槍砲彈藥刀械管制條例及違反麻醉藥品管理條例罪，經本院判處應執行有期徒刑
    二年十月確定，並於八十八年十二月六日執行完畢，此有臺灣臺中地方法院檢察
    署刑案資料查註紀錄表一份在卷可按，五年以內再犯本件有期徒刑以上之罪，為
    累犯，應依刑法第四十七條規定加重其刑。原審審酌被告甲○○犯罪之動機、目
    的、手段、品行極為不佳、所生危害及犯罪後猶飾詞狡賴犯行，毫無悔意，且其
    前亦曾有二次違反槍砲彈藥刀械管制條例之犯行，屢犯不改，危險性甚高，不宜
    輕縱等一切情狀，適用槍砲彈藥刀械管制條例第十一條第一項、刑法第十一條前
    段、第四十七條，罰金罰鍰提高標準條例第二條規定，量處被告有期徒刑伍年肆
    月，併科罰金新臺幣伍萬元，罰金部分並諭知易服勞役之折算標準，另就扣案之
    具殺傷力仿半自動改造玩具手槍一把，係違禁物，不問屬於犯人與否，依刑法第
    三十八條第一項第一款併予宣告沒收，其認事用法及量刑並無不合。被告上訴意
    旨仍執陳詞指謫原判決不當，非可採取，上訴為無理由，應予駁回。
據上論結，應依刑事訴訟法第三百六十八條，判決如主文。
本案經檢察官乙○○到庭執行職務。
中      華      民      國　  　九十一   年       七      月     三 　  日
                                    臺灣高等法院臺中分院刑事第二庭
                                          審判長法  官  羅  禮  政
                                                法　官　蔡　聰　明
                                                法  官　陳　欣　安
右正本證明與原本無異。
如不服本判決應於收受送達後十日內向本院提出上訴書狀，其未敘述上訴之理由者並
得於提起上訴後十日內向本院補提理由書（均須按他造當事人之人數附繕本）。
                                                書記官  黃  禎　祥
中      華      民      國　  　九十一   年       七      月     三 　  日
附錄論罪科刑實體法條文：
槍砲彈藥刀械管制條例第十一條 ：
未經許可，製造、販賣或運輸第四條第一項第一款所稱其他可發射金屬或子彈具有殺
傷力之各式槍砲者，處五年以上有期徒刑，併科新臺幣一千萬元以下罰金。
未經許可，轉讓、出租或出借前項所列槍砲者，處三年以上十年以下有期徒刑，併科
新臺幣七百萬元以下罰金。
意圖供自己或他人犯罪之用，而犯前二項之罪者，處無期徒刑或七年以上有期徒刑，
併科新臺幣一千萬元以下罰金。
未經許可，持有、寄藏或意圖販賣而陳列第一項所列槍砲者，處一年以上七年以下有
期徒刑，併科新臺幣七百萬元以下罰金。
第一項至第三項之未遂犯罰之。
                                                                        Ｉ
